【裁判字號】    91,訴,2805
【裁判日期】    920327
【裁判案由】    搶奪等
【裁判全文】
臺灣高雄地方法院刑事判決                        九十一年度訴字第二八五號
    公  訴  人  臺灣高雄地方法院檢察署檢察官
    被      告  丁○○
右列被告因搶奪等案件，經檢察官提起公訴（九十一年度偵字第二０三五九號），本
院判決如左：
    主  文
丁○○連續意圖為自己不法之所有，而搶奪他人之動產，累犯，處有期徒刑壹年陸月
。扣案之鑰匙壹支沒收。
    事  實
一、丁○○前於民國（下同）八十七年間，因偽造文書案件，經臺灣高雄地方法院以
    八十七年度訴字第八五號判決判處有期徒刑一年；又因肅清煙毒條例等案件，經
    臺灣高雄地方法院以八十七年度訴字第三二二號判決判處有期徒刑三年三月，上
    訴後，經臺灣高等法院高雄分院八十七年度上訴字第八七二號判決撤銷原判決，
    改判處有期徒刑十月確定，上開二罪接續執行，甫於八十八年十一月二十八日執
    行完畢，詎其仍不知悔改，竟基於意圖為自己不法所有之概括犯意，為取得用以
    行搶之交通工具，以掩飾其罪行，乃連續先於九十一年六月十四日下午二時許，
    在高雄縣大寮鄉○○街二號前，因見丙○○所有價值約新臺幣（下同）二萬三千
    元之車牌號碼ＧＱＣ—０六八號重型機車停放在該處，且鑰匙插在機車電門上，
    即徒手竊取將該機車，得手後，隨即騎乘該機車尋找搶奪之對象，於同日下午六
    時二十一分許，行經高雄縣大樹鄉○○村○村街一０二號前，見甲○○○獨自蹲
    在該處，遂下車並徒手從背後搶奪甲○○○頸部所戴之價值約六千元之金項鍊一
    條，得手後，迅速騎乘該機車逃離現場，並將該機車棄置在附近水溝內，另將所
    竊得之金項練，售予不知情之慶隆珠寶銀樓負責人張定妹。嗣又承上開犯意，於
    翌（十五）日下午五時許，在高雄縣仁武鄉後港巷七一之二號前，又見戊○○所
    有之價值約二萬五千元之車牌號碼ＸＮＪ—五一０號重型機車停放在該處，遂以
    其所有之鑰匙一支，竊取該機車，得手後，旋即騎乘該機車，尋找其行搶之對象
    ，於途經高雄縣大社鄉○○路時，見己○○○騎乘機車，頸部並戴一條金項鍊，
    遂尾隨其後，並於同日晚上九時二十一分許，在該路九一之一號前，乘機搶奪己○○○頸部之金項鍊，得手後欲離開之際，經附近居民乙○○見狀，遂上前將丁○○之機車推倒，並將丁○○制伏在地，經報警查獲上情，當場並扣得上開供作
    竊車工具之鑰匙一支。
二、案經丙○○、己○○○、甲○○○訴由高雄縣警察局仁武分局報請臺灣高雄地方
    法院檢察署檢察官偵查起訴。
    理  由
一、右揭犯罪事實，業據被告丁○○於警、偵訊及本院審訊中供承明確，核與告訴人
    己○○○、丙○○於本院訊問時指訴之情相符，亦與其餘告訴人甲○○○於警訊
    中指訴上情相一致。復與證人即車牌號碼ＸＮＪ—五一０號重型機車之車主戊○○及被告搶奪告訴人己○○○之金項鍊得手後，見狀協助逮捕之乙○○到庭結證
    之情節相符，而被告將所搶得之甲○○○所有之金項練，販賣予不知情之證人張
    定妹一節，亦據證人張定妹於警訊中證述甚詳，並有張定妹出具之原料金買進登
    記簿一紙在卷可稽，此外，並有卷附贓物認領保管單三紙、照片九幀及鑰匙一支
    扣案可佐，被告之自白堪認與事實相符，其上開犯行，洵堪認定，本案事證明確
    ，應依法論科。
二、核被告所為，係犯刑法第三百二十條第一項之普通竊盜罪、第三百二十五條第一
    項之普通搶奪罪。被告先後分別多次竊盜、搶奪之行為，均時間緊接、方法相同
    ，且觸犯構成要件相同之罪名，顯均係基於概括犯意為之，皆為連續犯，應論以
    一罪，並均加重其刑。被告前揭竊取機車之目的，顯係作為行搶掩飾之用，是其
    所犯上開竊盜罪及搶奪罪二罪間，有方法結果之牽連關係，應從一重之搶奪罪論
    處。被告前於八十七年間，因偽造文書案件，經本院以八十七年度訴字第八五號
    判決判處有期徒刑一年；又因肅清煙毒條例等案件，經本院以八十七年度訴字第
    三二二號判決判處有期徒刑三年三月，上訴後，經臺灣高等法院高雄分院八十七
    年度上訴字第八七二號判決撤銷原判決，改判處有期徒刑十月確定，上開二罪接
    續執行，並於八十八年十一月二十八日執行完畢等情，有臺灣高等法院被告全國
    前案紀錄表在卷可按，其受有期徒刑執行完畢後，五年以內再犯有期徒刑以上之
    本罪，為累犯，應依法加重其刑，並遞加之。爰審酌被告貪圖私慾，不思以正當
    方式獲取財物，竟以不法腕力，竊取、搶奪他人財物，侵害他人財產安全，造成
    被害人損失，心裡受創及社會之不安，本不宜輕判，惟念其犯罪後坦承犯行，尚
    具悔意，態度尚佳，且所竊得之財物大部分均已交由被害人領回等一切情狀，量
    處如主文所示之刑，以為儆懲。又扣案之鑰匙一支，係被告所有，供其犯本件竊
    取車牌號碼ＸＮＪ—五一０號重型機車使用之工具，此為被告所自承，應依刑法
    第三十八條第一項第二款之規定宣告沒收。又扣案之針筒、止血帶係被告所有，
    雖據被告供認在卷，然並無證據證明係其供犯本案所用之物；另扣案之手套、口
    罩、水果刀等物，亦無證據足認係被告所有，供犯本罪所用之物，均不予宣告沒
    收，附此敘明。
據上論斷，應依刑事訴訟法第二百九十九條第一項前段，刑法第五十六條、第三百二
十五條第一項、第三百二十條第一項、第五十五條、第四十七條、第三十八條第一項
第二款，罰金罰鍰提高標準條例第一項前段，判決如主文。
本案經檢察官郭武義到庭執行職務
中      華      民      國        九十二      年    三    月   二十七   日
                                臺灣高雄地方法院刑事第六庭
                                    審判長法官  李政庭
                                          法官  李怡諄
                                          法官  蘇雅慧
右正本證明與原本無異。
如不服本判決，應於判決送達後十日內，向本院提出上訴狀。
                                        書記官  林誠桂
中      華      民      國        九十二      年    三    月   二十七   日
附錄本案論罪科刑法條全文
中華民國刑法第三百二十條
意圖為自己或第三人不法之所有，而竊取他人之動產者，為竊盜罪，處五年以下有期
徒刑、拘役或五百元以下罰金。
意圖為自己或第三人不法之利益，而竊佔他人之不動產者，依前項之規定處斷。
前二項之未遂犯罰之。
中華民國刑法第三百二十五條
意圖為自己或第三人不法之所有，而搶奪他人之動產者，處六月以上五年以下有期徒
刑。
因而致人於死者，處無期徒刑或七年以上有期徒刑，致重傷者，處三年以上十年以下
有期徒刑。
第一項之未遂犯罰之。


司法院資訊處製作；財團法人民間司法改革基金會備份。
